【裁判字號】    99,上易,2221
【裁判日期】    991123
【裁判案由】    傷害
【裁判全文】
臺灣高等法院刑事判決                99年度上易字第2221號
上  訴  人
即  被  告  吳冠德
上列上訴人因傷害案件，不服臺灣板橋地方法院99年度易字第18
01號，中華民國99 年8月18日第一審判決（起訴案號：臺灣板橋
地方法院檢察署99年度偵字第8218號），提起上訴，本院判決如
下：
    主  文
上訴駁回。
    事  實
一、吳冠德與陳曜維係鄰居關係，於民國99年1 月6日上午6時30
    分許，在吳冠德位於臺北縣鶯歌鎮○○路117號11 樓住處門
    口前，因細故發生爭執，詎吳冠德心生不滿，竟基於傷害他
    人身體之犯意，持塑膠袋包捆之鋼筋毆打陳曜維左肩及左手
    臂，致陳曜維受有左肩挫傷、左側食指挫裂傷等傷害。
二、案經陳曜維訴由臺北縣政府警察局三峽分局報請臺灣板橋地
    方法院檢察署檢察官偵查起訴。
    理  由
甲、程序方面：
    按被告以外之人於審判外之陳述，雖不符合同法第159條之1
    至第159條之4之規定，但經當事人於審判程序同意作為證據
    ，法院審酌該言詞陳述或書面陳述作成時之情況，認為適當
    者，亦得為證據。當事人、代理人或辯護人於法院調查證據
    時，知有第159條第1項不得為證據之情形，而未於言詞辯論
    終結前聲明異議者，視為有前項之同意，刑事訴訟法第 159
    條第1項及第159條之5 分別定有明文。查本判決下列所引用
    之各該被告以外之人於審判外之陳述，雖屬傳聞證據，惟檢
    察官及被告於本院審理時均表示無意見，且迄至言詞辯論終
    結前亦未聲明異議，本院審酌上開證據資料製作時之情況，
    尚無違法不當之瑕疵，亦認為以之作為證據應屬適當，依刑
    事訴訟法第159條之5規定，認具有證據能力。
乙、實體方面：
一、訊據被告吳冠德雖矢口否認有何傷害告訴人陳曜維之犯行，
    並辯稱：當天早上陳曜維來伊家門口對伊大呼小叫，當時伊
    正要出門，陳曜維擋在伊家門口不讓伊離開，伊怕陳曜維攻
    擊伊，伊就拿塑膠袋包捆之鋼筋保護自己，伊一出門鋼筋就
    被陳曜維搶走，陳曜維拿著鋼筋朝自己身上揮打，伊並沒有
    拿鋼筋毆打陳曜維云云。然查：
  (一)告訴人於上開時地遭被告持塑膠袋包捆之鋼筋毆打其左肩及
    左手臂，致告訴人受有左肩挫傷、左側食指挫裂傷等傷害之
    事實，業據證人即告訴人陳曜維於警詢時、偵查中及原審、
    本院審理時證述明確，並有財團法人恩主公醫院乙種診斷證
    明書一紙在卷可稽（見偵卷第10頁），再觀諸上開診斷證明
    書記載告訴人所受傷勢亦與告訴人指訴遭被告毆打之情節相
    符，是被告傷害告訴人之犯行，甚為明確。
  (二)至被告辯稱：告訴人拿鋼筋毆打伊云云，並未舉證以實其說
    ，且為告訴人堅詞否認。況縱認告訴人有持鋼筋揮打被告屬
    實，亦屬告訴人應否負傷害罪之刑責而已，尚不能據此解免
    被告之傷害刑責，是被告之辯解，要難採為有利於被告之認
    定。
  (三)綜上所述，被告所辯，顯係卸責飾詞，殊無可採。本案事證
    明確，被告傷害犯行堪以認定。
二、核被告持鋼筋打傷告訴人身體之行為，係犯刑法第277條第1
    項之傷害罪。
三、原審以被告犯罪事證明確，適用刑法第277條第1項、第41條
    第1項前段，刑法施行法第1條之1 之規定，並斟酌刑法第57
    條各款所列之一切情狀，量處被告拘役五十日，如易科罰金
    以新臺幣一千元折算一日。並就被告犯罪所用塑膠袋包捆之
    鋼筋，因未扣案，且非違禁物，為避免將來執行困難，故不
    予宣告沒收。其認定事實、適用法律及量刑，核無違法或不
    當，被告猶執前詞提起上訴，否認犯罪，為無理由，應予駁
    回。
據上論斷，應依刑事訴訟法第368條，判決如主文。
本案經檢察官羅建勛到庭執行職務。
中    華    民    國    99    年    11    月    23    日
                  刑事第二十庭審判長法  官  楊貴雄
                                    法  官  許必奇
                                    法  官  周明鴻
以上正本證明與原本無異。
不得上訴。
                                    書記官  郭彥琪
中    華    民    國    99    年    11    月    23    日

司法院資訊處製作；財團法人民間司法改革基金會備份。
